【裁判字號】    95,重上更(三),38
【裁判日期】    950731
【裁判案由】    違反毒品危害防制條例
【裁判全文】
臺灣高等法院高雄分院刑事判決    95年度重上更(三)字第38號
上  訴  人  臺灣高雄地方法院檢察署檢察官
被      告  乙○○
指定辯護人  本院公設護人  甲○○
上列上訴人因被告違反毒品危害防制條例案件，不服臺灣高雄地
方法院88年度訴字第1765號中華民國92年2 月21日第一審判決（
起訴案號：臺灣高雄地方法院檢察署88年度偵字第15285 號），
提起上訴，本院判決如下：
    主  文
上訴駁回。
    理  由
一、公訴意旨略以：被告乙○○基於意圖販賣圖利之概括犯意，
    自民國88年3 月上旬某日、同年3 月下旬某日、同年4 月中
    旬某日，連續以0000000000呼叫器聯絡之方式，在高雄縣橋
    頭鄉○○路龍泉巷35號蘇惠鈴租住處，以新台幣（下同）1
    千元之價格，販賣安非他命蘇惠鈴、謝富卿，而牟取不法利
    益，嗣經警循線查獲上情，因認被告涉犯毒品危害防制條例
    第4 條第2 項之販賣第二級毒品安非他命罪嫌。
二、按犯罪事實應依證據認定之，無證據不得認定犯罪事實，刑
    事訴訟法第154 條第2 項定有明文。又認定犯罪事實所憑之
    證據，雖不以直接證據為限，間接證據亦包括在內；然而無
    論係直接或間接證據，其為訴訟上之證明，須於通常一般之
    人均不致有所懷疑，而得確信其為真實之程度者，始得據為
    有罪之認定，倘其證明尚未達到此一程度，而有合理性之懷
    疑存在時，即難為有罪之認定。此有最高法院76年度台上字
    第4986號判例可資參照。
三、證據能力之認定：
    證人蘇惠玲及謝富卿在警詢中所為陳述，業經檢察官、被告
    及其辯護人同意作為證據，本院審酌其等並未提到遭警方非
    任意性取供情形，是依刑事訴訟法第159 條之5 第1 項規定
    ，均得為證據。
四、本件公訴人認被告乙○○涉犯毒品危害防制條例第4 條第2
    項之罪嫌，係以證人蘇惠鈴、謝富卿警詢及偵查中之指證為
    依據。訊據被告堅決否認有販賣安非他命之犯行，辯稱：「
    我沒有販賣安非他命給蘇惠鈴、謝富卿，也沒有幫她們買安
    非他命」等語。經查：
  (一)證人蘇惠鈴於警詢供稱：「我每次以1 千元的價格向被告買
    安非他命6、7次」（見警卷第5頁、第6頁反面）；於偵查中
    供稱：「我向被告買安非他命3次」（見偵查卷第6頁反面）
    ，於原審供稱：「我向被告買安非他命6、7次」，及「我有
    打過被告0000000000呼叫器2、3次，被告沒有在賣安非他命
    ，被告是向他在屏東的朋友買，我再交錢給他，我有時找謝
    富卿，謝富卿再找被告，我是透過謝富卿向被告買」（見一
    審卷第32頁反面至33頁）；於本院前審供稱：「我不是向被
    告買安非他命，我和謝富卿請他向別人調貨，我錢是拿給謝
    富卿，請他拿給被告；是謝富卿打電話向被告調安非他命，
    有1次是我打的，謝富卿打過2次」（見本院上訴卷第31至32
    頁）；及「我是託被告回屏東時幫我們帶一點安非他命回來
    ，我錢是拿給被告，他再向別人拿；是我叫被告來橋頭鄉家
    裡，當時，我與謝富卿都在場，錢各付各的」（見本院上更
    (二)卷第84至85頁），足見證人蘇惠玲就其被告購買安非他命
    之次數究係幾次？是向被告購買或託其向他人購買？是自行
    向被告購買，或透過謝富卿向被告購買？其購買之價金是透
    過謝富卿交付，或自行交付給被告等情節所述前後不一。
  (二)證人謝富卿於警詢中供稱：「我曾向被告購買安非他命，不
    知多少次，我有幫綽號『丫頭』之人向被告購買安非他命」
    （見警卷第9 頁）；於偵查中供稱：「我是與蘇惠玲共同出
    資購買安非他命，共買了3 次，被告去何處調貨，我不知道
    」（見偵查卷第6頁反面至第7頁）；於原審供稱：「我與被
    告一起買安非他命，我不是向被告購買安非他命」（見一審
    卷第12頁反面）；於本院前審供稱：「我沒有向被告購買安
    非他命，也沒有與蘇惠玲一起找被告來橋頭鄉住處來託被告
    買安非他命，我是與被告一起出錢購買安非他命」等語（見
    本院上更(二)卷第88至89頁）。可見其就向被告購買安非他命
    之次數究係幾次？是向被告購買或託其向他人購買？是自行
    購買，或與蘇惠玲合資購買等情節所述前後不一。
  (三)證人蘇惠玲及謝富卿所述，除有前開歧異外，其等2 人彼此
    間所述亦有歧異：
  1.證人蘇惠鈴、謝富卿於警詢中並未提及有共同出資向被告購
    買安非他命之事實，證人謝富卿於警詢中甚至稱：「我有幫
    綽號『丫頭』之人向被告購買安非他命」等語（見警卷第9
    頁），其後至偵查中始供稱合資購買。
  2.就有無找被告至證人蘇惠鈴、謝富卿當時橋頭鄉住處購買安
    非他命部分，證人蘇惠玲係稱「有」，惟證人謝富卿則稱並
    無並無其事；再者，如果證人蘇惠鈴或謝富卿如果有以被告
    之前開呼叫器聯絡被告購買安非他命，則於電話中即可談妥
    購買事宜，被告何須由高雄市遠至高雄縣橋頭鄉商討購買安
    非他命事宜？
  (四)本件警方於88年5月13曾持搜索票至高雄市○○區○○街165
    巷18號被告當時住處搜索，但未查獲任何與毒品有關之物，
    有搜索票、執行搜索報告及搜索扣押證明筆錄可參（見本院
    上更(一)卷第69至72頁）。
  (五)至於證人所述之0000000000呼叫器雖係被告所使用，雖為被
    告所陳明（見警卷第2 頁反面），惟證人蘇惠玲供稱：「被
    告是水電工，因我他到我家修理水電而成為朋友」等語（見
    本院上更(二)卷第84頁），且被告亦一再供稱與證人蘇惠玲及
    謝富卿認識，則證人蘇惠鈴、謝富卿既與被告熟識而知道被
    告之呼叫器號碼，要屬人情之常，尚難據此認證人蘇惠鈴、
    謝富卿指述被告有販賣安非他命之陳述與事實相符。
  (六)綜上所述，本件除證人蘇惠玲及謝富卿前後不一，且彼此歧
    異之指述外，並無其他積極證足以證明證人蘇惠玲及謝富卿
    之指述與事實相符；足認被告前開所辯，應屬可採，從而公
    訴人所持之前開論據，均無法採為認定被告犯罪之證據；此
    外，復查無其他積極證據足資證明被告有何販賣第二級毒品
    之犯行，被告被訴販賣第二級毒品罪自屬不能證明。
五、原審因而以不能證明被告犯販賣第二級毒品罪，而為被告無
    罪之諭知，核無違誤；檢察官上訴意旨，猶執前詞，指摘原
    判決不當，為無理由，應予駁回。
據上論斷，應依刑事訴訟法第368 條，判決如主文。
本案經檢察官陳建年到庭執行職務。
中    華    民    國    95    年    7     月    31    日
                  刑事第三庭    審判長法  官  周賢銳
                                      法  官  謝宏宗
                                      法  官  黃仁松
以上正本證明與原本無異。
如不服本判決應於收受本判決後10日內向本院提出上訴書狀，其
未敘述上訴理由者，並得於提起上訴後10日內向本院補提理由書
狀（均須按他造當事人之人數附繕本）「切勿逕送上級法院」。
中    華    民    國    95    年    8    月    1    日
                                      書記官  馬蕙梅


司法院資訊處製作；財團法人民間司法改革基金會備份。
